臺灣屏東地方法院刑事判決　　　　　　　 94年度易字第105號
公　訴　人　臺灣屏東地方法院檢察署檢察官
被　　　告　甲○○　男　31歲.
上列被告因違反毒品危害防制條例案件，經檢察官提起公訴（94
年度毒偵字第540 號），被告就被訴事實為有罪之陳述，本院合
議庭裁定由受命法官獨任進行簡式審判程序審理，判決如下：
    主  文
甲○○連續施用第二級毒品，累犯，處有期徒刑捌月。扣案之甲
基安非他命肆包（合計驗前毛重捌公克、驗後毛重柒點玖公克）
及殘留有甲基安非他命之玻璃球吸食器壹個，均沒收銷燬。
    事  實
一、甲○○前因違反毒品危害防制條例案件，經本院以89年度簡
    上字第22號判處有有期徒刑6 月，如易科罰金，以300 元折
    算1 日確定；復因竊盜案件，經本院以90年度易緝字第25號
    判處有期徒刑1 年確定，2 罪接續執行，於民國90年2 月24
    日入監執行，至92年6 月24日期滿執行完畢。
二、甲○○前因施用毒品案件，經本院裁定送觀察、勒戒後，因
    認無繼續施用毒品傾向，由臺灣屏東地方法院檢察署檢察官
    於88年6 月28日，以88年度毒偵字第4002號為不起訴處分確
    定，又因施用毒品案件，經本院裁定送觀察、勒戒後，因認
    有繼續施用毒品傾向，經本院裁定令入戒治處所施以強制戒
    治，嗣經本院裁定停止戒治，復經撤銷停止戒治，再入戒治
    處所施以強制戒治，至89年12月12日強制戒治期滿出戒治所
    ，該次犯行，並經同署檢察官以88年度毒偵字第254 號聲請
    簡易判決處刑及以88年度毒偵字第397 號、89年度毒偵字第
    1040號移送併辦，嗣經本院以89年度簡上字第22號判處有期
    徒刑6 月，如易科罰金以300 元折算1 日確定，於90年2 月
    24日入監執行，至92年6 月24日期滿執行完畢。惟甲○○仍
    不思悔悟，明知甲基安非他命業經公告列為毒品危害防制條
    例之第二級毒品，不得非法持有、施用，仍基於施用甲基安
    非他命之概括犯意，於強制戒治執行完畢釋放後5 年內，即
    93年12月初某日及94年1 月9 日上午7 時許，分別在屏東市
    ○○街25之5 號其友人住處及友人之自小客車內，以將第二
    級毒品甲基安非他命置於玻璃吸食器燒烤加熱後再吸食其霧
    化氣體之方式，連續非法施用第二級毒品甲基安非他命2 次
    ，嗣為警於94年1 月13日19時許，在屏東市○○路上為警查
    獲，並扣得其所有之第二級毒品甲基安非他命4 包（合計驗
    前毛重8 公克、驗後毛重7. 9公克），及供其施用第二級毒
    品殘留有甲基安非他命之玻璃球吸食器1 個。
三、案經屏東縣警察局屏東分局報請臺灣屏東地方法院檢察署檢
    察官偵查起訴。
    理    由
一、上揭連續施用第二級毒品甲基安非他命之事實，業據被告甲
    ○○於偵查中及本院審理時均坦承不諱，且被告於94年1 月
    13 日 經員警採取其親自排放之尿液送請檢驗結果，呈甲基
    安非他命陽性反應，此有屏東縣衛生局94年1 月19日屏縣衛
    檢6字 第940022號煙毒及麻醉藥品類委託檢驗結果通知書1
    份附卷可稽。又扣案被告自承供其施用疑似甲基安非他命之
    白色晶體4 包（合計驗前毛重8 公克、驗後毛重7.9 公克）
    、疑似含甲基安非他命殘渣之玻璃球吸食器1 個，經送請高
    雄醫學大學附設中和紀念醫院檢驗結果，均呈甲基安非他命
    陽性反應，有該院94年4 月19日、4 月21日編號0000000 號
    、0000000 號檢驗報告單2 份在卷足憑，可知上開扣案物確
    係甲基安非他命及其上殘留有微量第二級毒品甲基安非他命
    之玻璃球吸食器無訛，足認被告之自白與事實相符。又被告
    前因施用毒品案件，經本院裁定送觀察、勒戒後，因認無繼
    續施用毒品傾向，由臺灣屏東地方法院檢察署檢察官於88年
    6 月28日，以88年度毒偵字第4002號為不起訴處分確定，又
    因施用毒品案件，經本院裁定送觀察、勒戒後，因認有繼續
    施用毒品傾向，經本院裁定令入戒治處所施以強制戒治，嗣
    經本院裁定停止戒治，復經撤銷停止戒治，再入戒治處所施
    以強制戒治，至89年12月12日強制戒治期滿出所，該次犯行
    ，並經同署檢察官以88年度毒偵字第254 號聲請簡易判決處
    刑及以88年度毒偵字第397 號、89年度毒偵字第1040號移送
    併辦，嗣經本院以89年度簡上字第22號判處有期徒刑6 月，
    如易科罰金以300 元折算1 日確定，於90年2 月24日入監執
    行，至92年6 月24日期滿執行完畢等情，有臺灣高等法院被
    告全國前案紀錄表、臺灣屏東地方法院檢察署刑案資料查註
    紀錄表、全國施用毒品案件紀錄表及本院89年度簡上字第22
    號判決各1 份在卷可考，本案事證明確，被告於前揭強制戒
    治執行完畢釋放後5 年內再犯毒品危害防制條例第10條第2
    項之施用第二級毒品犯行，洵堪認定，應依法論科。
二、查甲基安非他命為毒品危害防制條例第2 條第2 項第2 款所
    規定之第二級毒品，不得持有、施用，是核被告甲○○所為
    ，係犯毒品危害防制條例第10條第2 項之施用第二級毒品罪
    。其施用毒品期間持有安非他命毒品之低度行為，為施用之
    高度行為所吸收，不另論罪。被告先後2 次施用第二級毒品
    犯行，時間緊接，犯罪構成要件相同，顯係基於概括犯意反
    覆為之，應依連續犯規定以一罪論，並加重其刑。另查，被
    告前因違反毒品危害防制條例案件，經本院以89年度簡上字
    第22 號 判處有有期徒刑6 月，如易科罰金，以300 元折算
    1 日確定；復因竊盜案件，經本院以90年度易緝字第25號判
    處有期徒刑1 年確定，2 罪接續執行，於90年2 月24日入監
    執行，至92年6 月24日期滿執行完畢之事實，有臺灣高等法
    院被告全國前案紀錄表、臺灣屏東地方法院檢察署刑案資料
    查註紀錄表在卷可稽，其5 年內再犯有期徒刑以上之本罪，
    為累犯，應依法加重其刑，並遞加之。爰審酌被告前已因施
    用毒品案件，經送法院裁定觀察、勒戒、強制戒治及徒刑執
    行完畢後，仍不知戒惕，竟又再次施用毒品，無視於毒品對
    於自身健康之戕害及國家對於杜絕毒品犯罪之禁令，惟施用
    毒品係自戕行為，犯罪手段尚屬平和，亦未因此而危害他人
    ，所生損害非大，犯罪後坦承犯行，態度良好等一切情狀，
    量處如主文所示之刑，以資儆懲。另扣案之甲基安非他命4
    包（驗前毛重8 公克、驗後毛重7.9 公克），因包裝與其上
    殘留微量之甲基安非他命無法完全析離，自應整體視為第二
    級毒品甲基安非他命；而含殘渣之玻璃球吸食器1 個（非毒
    品危害防治條例第11條第3 項所謂「專供施用毒品之器具」
    ），經送驗結果亦呈甲基安非他命陽性反應，因玻璃球吸食
    器與其內微量之甲基安非他命無法析離，亦應整體視為第二
    級毒品甲基安非他命，爰均併依毒品危害防制條例第18條第
    1 項前段之規定，宣告沒收銷燬。
三、至公訴意旨認被告係自93年12月初某日起至94年1 月9 日上
    午7 時許止，在屏東市○○街25之5 號等地，連續施用第二
    級毒品甲基安非他命多次等語。然被告於本院審理中除承認
    事實欄所載之時間有施用第一級毒品2 次外，其餘部分則予
    以否認，而被告於於警詢、偵查中除供述其在93年12月初某
    日及94年1 月9 日上午7 時許有施用甲基安非他命（見警卷
    第5 頁、94年核退字第100 號偵查卷）外，並未明確供述自
    93年12月初某日起至94年1 月9 日上午7 時許止起迄日以外
    之期間內，亦有施用第二級毒品甲基安非他命，而公訴人復
    無提出上開期間內之被告尿液檢驗報告，以資證明被告確於
    該段期間內施用第二級毒品。此外，並查無其他具體事證足
    認被告確有於事實欄所載施用第二級毒品犯罪時間外施用甲
    基安非他命之犯行，應認被告此部分之犯罪尚屬不能證明；
    惟因公訴人認此部分與前揭論罪科刑部分有連續犯之裁判上
    一罪關係，爰不另為無罪之諭知。
據上論斷，應依刑事訴訟法第273 條之1 第1 項、第299 第1 項
前段，毒品危害防制條例第10條第2 項、第18條第1 項前段，刑
法第11條、第56條、第47條，判決如主文。
本案經檢察官葉容芳到庭執行職務。
中　　華　　民　　國　　94　　年　　5 　　月　　5 　　日
                  刑事第六庭    法  官   許心
以上正本證明與原本無異。
如不服本判決應於收受本判決送達後10日內向本院提出上訴書狀
，其未敘述上訴理由者，並得於提起上訴後10日內向本院補提理
由書狀（均須按他造當事人之人數附繕本）「切勿逕送上級法院
」
中　　華　　民　　國　　94　　年　　5 　　月　　6 　　日
                                書記官   林香如
附錄本判決論罪科刑法條全文
毒品危害防制條例第10條第2項：
施用第二級毒品者，處三年以下有期徒刑。
